【裁判字號】    98,審訴,2519
【裁判日期】    980721
【裁判案由】    毒品危害防制條例
【裁判全文】
臺灣高雄地方法院刑事判決            98年度審訴字第2519號
公  訴  人  臺灣高雄地方法院檢察署檢察官
被      告  甲○○
                    另案在臺灣高雄監獄執行中
指定辯護人  本院公設辯護人黃秋葉
上列被告因毒品危害防制條例案件，經檢察官提起公訴（98年度
毒偵字第1567號），本院合議庭裁定由受命法官獨任依協商程序
審理，判決如下：
    主  文
甲○○施用第一級毒品，累犯，處有期徒刑捌月，扣案之使用過
夾鏈袋肆只沒收；又施用第二級毒品，累犯，處有期徒刑肆月，
扣案之吸食器壹組沒收。應執行有期徒刑拾月，扣案之使用過夾
鏈袋肆只、吸食器壹組，均沒收。
    事實及理由
一、本件犯罪事實及證據，除犯罪事實「甲○○前因施用毒品，
    經上開法院裁定送強制戒治，於97年3 月29日強制戒治執行
    完畢，由本署檢察官以97年度戒毒偵字第133 號為不起訴處
    分」更正為「甲○○前因施用毒品案件，經本院以96年度毒
    聲字第1526號裁定令入戒治處所施以強制戒治，於97年3 月
    13日戒治執行完畢釋放。另其前因肅清煙毒條例案件，經本
    院以82年度訴緝字第60號判決、臺灣高等法院高雄分院以82
    年度上訴字第3657號判決，分別判處有期徒刑3 年7 月、3
    年4 月確定，2 案接續執行，於84年9 月29日因假釋出監，
    於假釋期間，又因肅清煙毒條例案件，經臺灣高等法院高雄
    分院以85年度上訴字第2073號判決，判處有期徒刑3 年7 月
    確定，復因肅清煙毒條例等案件，經本院以86年度訴字第29
    91號判決、86年度易字第6996號判決，分別判處有期徒刑3
    年10月、8 月確定，嗣並經定應執行刑為有期徒刑4 年4 月
    ，其前開假釋亦遭撤銷，再度入監服刑，於93年6 月15日復
    獲假釋，嗣其假釋又遭撤銷，然經本院以97年度聲減字第17
    55號裁定，就其上開案件予以減刑，而因其所減得之刑，已
    無殘刑可供執行，經檢察官於97年5 月19日簽結該等案件而
    執行完畢」；並補充「並扣得其所有之使用過夾鏈袋4 只（
    用以放置其施用之海洛因）、吸食器1 組（用以施用甲基安
    非他命）」；證據部分補充「被告甲○○於本院審理中之自
    白」外，餘均引用檢察官起訴書之記載，如附件。
二、本件被告業已認罪，並經辯護人協助下與檢察官於審判外達
    成協商之合意，渠等合意內容為：被告願受科刑範圍如主文
    所載。經核被告所為，係犯毒品危害防制條例第10條第1 項
    之施用第一級毒品罪，及同條第2 項之施用第二級毒品罪，
    而被告有上述之前科紀錄乙情，有臺灣高等法院被告前案紀
    錄表在卷可稽，其受有期徒刑執行完畢，5 年內故意再犯本
    件最重本刑為有期徒刑以上之2 罪，為累犯，均應依刑法第
    47條第1 項規定加重其刑。此外，上開協商合意內容，並無
    刑事訴訟法第455 條之4 第1 項所列不得認罪協商之情形，
    本件既經檢察官聲請改依協商程序而為判決，本院爰不經言
    詞辯論，於協商合意範圍內為協商判決。
三、應適用之法條：刑事訴訟法第455 條之4 第2 項、第455 條
    之8 、第454 條第2 項，毒品危害防制條例第10條第1 項、
    第2 項，刑法第11條前段、第47條第1 項、第51條第5 款、
    第38條第1 項第2 款。
四、本判決除有刑事訴訟法第455 條之4 第1 項第1 款、第2 款
    、第4 款、第6 款、第7 款所定情形之一，或違反同條第2
    項規定者外，不得上訴。
本案經檢察官陳麗琇到庭執行職務。
中    華    民    國    98    年    7     月    21    日
                  刑事第十庭    法  官  陳君杰
以上正本證明與原本無異。
如不服本判決應於收受判決後10日內向本院提出上訴書狀，並應
敘述具體理由。其未敘述上訴理由者，應於上訴期間屆滿後20日
內向本院補提理由書(均須按他造當事人之人數附繕本)「切勿逕
送上級法院」。
中    華    民    國    98    年    7     月    21    日
                                書記官  李承悌
附錄本判決論罪科刑法條全文：
毒品危害防制條例第10條
施用第一級毒品者，處6 月以上5 年以下有期徒刑。
施用第二級毒品者，處3年以下有期徒刑。
附件：
臺灣高雄地方法院檢察署檢察官起訴書
                                    98年度毒偵字第1567號
    被      告  甲○○  男  39歲（民國○○年○月○○日生）
                        住高雄市○○區○○里○○路133巷
                          8號
                        居高雄縣鳳山市○○路○段407號19
                          樓（另案執行中）
                        國民身分證統一編號：Ｚ000000000號
上列被告因毒品危害防制條例案件，已經偵查終結，認應該提起
公訴，茲將犯罪事實及證據並所犯法條分敘如下：
        犯罪事實
一、甲○○前因施用毒品，經上開法院裁定送強制戒治，於97年
    3月29日強制戒治執行完畢，由本署檢察官以97年度戒毒偵
    字第133號為不起訴處分。詎料，甲○○仍未能戒除毒癮，
    於前開強制戒治執行完畢後五年內，復基於施用第一級毒品
    海洛因及第二級毒品甲基安非他命之犯意，分別於98年1月8
    日1時許，在其位於高雄縣鳳山市○○路○段407號19樓之居
    所內，分別以將海洛因摻入香菸之方式，施用海洛因1次，
    另以燒烤之方式，施用甲基安非他命1 次。嗣經警方於同日
    12時30分許，持搜索票，至甲○○前揭居所內搜索，後經驗
    尿鑑定後，呈甲基安非他命、可待因及嗎啡類陽性反應後，
    方悉上情。
二、案經高雄縣政府警察局鳳山分局移送偵辦。
        證據並所犯法條
一、訊據被告甲○○承認有上揭犯行，復被告尿液送驗後呈甲基
    安非他命、可待因及嗎啡類陽性反應等情，有臺灣檢驗科技
    股份有限公司濫用藥物尿液檢驗報告單、高雄縣政府警察局
    鳳山分局毒品危害防制條例嫌犯代號與真實姓名對照表（鳳
    警007號）各1份在卷可稽，復有刑案資料查註紀錄表在卷可
    佐，被告犯嫌堪予認定。
二、核被告所為，係犯毒品危害防制條例第10條第1項、第2項之
    施用第一級毒品與第二級毒品罪嫌。被告多次犯行間，犯意
    各別、行為互殊，請分論併罰。
三、依刑事訴訟法第251條第1項提起公訴。
    此  致
臺灣高雄地方法院
中    華    民    國    98    年    6     月    9     日
                              檢察官   乙  ○  ○
上正本證明與原本無異
中    華    民    國    98    年    6     月    16    日
                              書記官   李  元  正
所犯法條：
毒品危害防制條例第10條
施用第一級毒品者，處六月以上五年以下有期徒刑。
施用第二級毒品者，處三年以下有期徒刑。


司法院資訊處製作；財團法人民間司法改革基金會備份。
